【裁判字號】    94,訴,1086
【裁判日期】    950221
【裁判案由】    違反期貨交易法
【裁判全文】
臺灣臺南地方法院刑事判決              94年度訴字第1086號
    公  訴  人  臺灣臺南地方法院檢察署檢察官
    被      告  庚○○
    選任辯護人  黃溫信律師
                徐美玉律師
                黃紹文律師
    被      告  丙○○
    選任辯護人  查名邦律師
上列被告等因違反期貨交易法案件，經檢察官提起公訴（94年度
偵字第2451號），本院判決如下：
    主  文
庚○○共同違反非期貨商不得經營期貨交易業務之規定，處有期
徒刑壹年貳月。扣案如附表所示編號壹至玖號、拾壹至伍號之
物均沒收。
丙○○共同違反非期貨商不得經營期貨交易業務之規定，處有期
徒刑壹年。扣案如附表所示編號壹至玖號、拾壹至伍號之物均
沒收。
    事  實
一、庚○○自民國九十二年十二月間起，向本不知情之友人丙○○承租臺南市○○區○○路三段二一七號二樓設立「大順公
    司」並擔任負責人，丙○○則係上址一樓「金順利當舖」之
    負責人。庚○○、壬○○（本院通緝中）、戊○○、周佩芬
    、丁○○（戊○○、周佩芬、丁○○均業經檢察官為緩起訴
    處分確定）均明知「大順公司」並未經財政部證券暨期貨管
    理委員會（於民國九十三年七月一日改名為證券期貨局，並
    改隸行政院金融監督管理委員會）許可經營期貨交易業務並
    發給許可證照，仍共同基於擅自經營期貨交易業務之犯意聯
    絡，由庚○○自九十二年十二月間起至九十三年六月九日為
    警查獲時止，以上址二樓作為營業處所，除申請多線電話號
    碼供聯絡客戶使用外，並雇用不知情之張有吉、己○○、甲○○（嗣改名為岳恬安）、乙○○、辛○○為員工，由張有
    吉提供其所有誠泰商業銀行永康分行帳號00000000
    0000號帳戶供庚○○使用，張有吉負責依庚○○之指示
    將款項匯入指定帳戶並查核客戶轉帳事宜，黃鳳英、甲○○
    、乙○○、辛○○均負責處理客戶電話下單及製作交易報表
    事宜。丙○○於知悉庚○○非法經營期貨交易之事實後，見
    庚○○經營地下期貨交易業務獲利頗豐，亦自九十三年四月
    間起至同年六月九日為警查獲時止，與庚○○共同基於擅自
    經營期貨交易業務之犯意聯絡，由丙○○提供自己及其妻陳
    碧華申請之多線電話作為聯繫工具，並提供丙○○個人之資
    金及帳戶，供庚○○經營地下期貨交易業務時資金週轉調度
    之用，並接受壬○○、戊○○、周佩芬、丁○○之轉單交易
    業務；其中壬○○在臺南市○區○○街三六三號八樓之二設
    立營業處所，雇用不知情之黃思涵（起訴書誤載為黃思函）
    、賴佩鈐（起訴書誤載為賴佩鈴）、張宜評擔任員工，並向
    不知情之友人郭耀翬借用郭耀翬所申請之多線電話及合作金
    庫銀行臺南分行帳號0000000000000號帳戶，
    作為聯繫工具及資金週轉調度之用；戊○○則在臺南市○○
    區○○路四四七號設立營業處所，而周佩芬、丁○○二人則
    共同在臺南縣新營市○○路一九三巷六號設立營業處所；渠
    等均於接受客戶下單後，再轉單予「大順公司」，而非法經
    營期貨交易業務。上述四址營業處所非法經營期貨交易業務
    之方式，均係仿照合法期貨市場中有關「臺灣證券交易所發
    行量加權股價指數期貨」之交易時間暨方式經營業務，以當
    月份之「臺灣證券交易所發行量加權股價指數」作為交易標
    的，以「口」為其計算單位，並就臺灣證券交易所加權股價
    指數每升降一點以新臺幣（下同）二百元結算損益，其交易
    時間為每週一至週五正常營業日之上午八時四十五分起至下
    午一時四十五分止（交易方式暨交易時間皆與國內期貨市場
    相同），並以免收客戶買進、賣出各百分之零點零二五之期
    貨交易稅及免繳納期貨交易保證金之方式招攬客戶，另視客
    戶信用暨交易狀況限制客戶下單口數，客戶若預期指數上漲
    ，可選擇下「多單」，客戶若預期指數下跌，可選擇下「空
    單」，客戶下單後，再以電話聯絡時間下一分鐘之指數第一
    盤成交價格作為基準計算成交口數及交易點數，而庚○○、
    丙○○等人再將成交口數及交易點數以電話回報予客戶，客
    戶可採當日平倉或當日留倉日後平倉之方式結算損益，所有
    款項均以現金結算，而以類似於期貨交易法所規範之期貨契
    約之方式，經營期貨交易業務，實際上則均未下單至期貨交
    易所。庚○○則向客戶收取每買進、賣出交易一口各為四百
    元至八百元不等之手續費，壬○○則向客戶收取每買進、賣
    出交易一口各為五百元至八百元不等之手續費，戊○○則向
    客戶收取每買進、賣出交易一口各為五百元之手續費，周佩
    芬、丁○○二人則向客戶收取每買進、賣出交易一口各為五
    百元至六百元不等之手續費，而周佩芬、丁○○於收單後起
    先係轉單予戊○○，後來則直接轉單與庚○○，而戊○○、
    壬○○收單後均轉單予庚○○、丙○○所共同經營之「大順
    公司」，渠等非法經營期貨交易業務之交易金額高達一億一
    千六百三十九萬餘元，總計獲利約達三百五十四萬餘元，嗣
    經法務部調查局福建省調查處因另案執行通訊監察時發現上
    情並報請臺灣臺南地方法院檢察署檢察官指揮偵辦，並於九
    十三年六月九日（起訴書誤載為八日）持本院核發之搜索票
    分別執行搜索，而在臺南市○○區○○路三段二一七號一樓
    及二樓扣得如附表編號一至十五號所載之物、在臺南市○區
    ○○街三六三號八樓之二扣得如附表編號十六至二四號之物
    、在臺南市○○區○○路四四七號扣得如附表編號二五至二
    七號之物、在臺南縣新營市○○路一九三巷六號扣得如附表
    編號二八至三五號之物、在客戶黃張炳蓮住處扣得如附表編
    號三六至三八號所示之物。
二、案經法務部調查局福建省調查處移請臺灣臺南地方法院檢察
    署檢察官偵查起訴。
    理  由
壹、有罪部分：
一、被告庚○○對於上揭犯罪事實除爭執其營業處所名稱應係「
    大順公司」而非「大順期貨」外，其餘均於調查站詢問、偵
    訊、本院準備程序及審理程序中坦承不諱，辯護人則為被告
    庚○○辯護：被告庚○○所經營之「大順公司」，係由客戶
    自行判斷臺灣證券交易所加權股價指數未來之上漲或下跌，
    再依據上漲或下跌之點數之不確定機率，決定客戶輸贏之金
    額，既係以偶然之輸贏定財物之得喪，事前雙方均無法預知
    ，所為實與「賭博」之定義（即以偶然之輸贏定財物之得喪
    ）相符，是被告所為應僅構成賭博罪嫌，尚無期貨交易法之
    適用；另被告庚○○既無前科，又已坦承犯行，其母患有慢
    性腎衰竭、末期腎病變，醫藥費負擔沉重，復須扶養幼子，
    僅因一時失慮，致罹刑章，故請求宣告緩刑云云。被告丙○○對於上揭犯罪事實雖迭於調查站詢問、偵訊及本院準備程
    序中矢口否認，嗣於本院審理程序中則坦承不諱，僅辯稱係
    自九十三年四月份起始加入共同經營，惟交易內容並無撮合
    問題，至有關於轉單乙節因屬於業務範圍，伊不清楚云云。
    辯護人則為被告丙○○辯護：被告等僅係以未來指數之升降
    作為輸贏之機率，並無撮合情事，應僅構成賭博罪嫌，不屬
    期貨交易法規範之範圍，且壬○○、戊○○等人所經營者並
    非「大順公司」設立之分支機構云云。
二、經查：
  (一)被告庚○○自九十二年十二月間起至至九十三年六月九日為
    警查獲時止，在臺南市○○區○○路三段二一七號二樓經營
    「大順公司」，明知「大順公司」並未經主管機關許可經營
    期貨交易業務並發給許可證照，仍雇用多名員工經營期貨交
    易業務，並接受壬○○、戊○○、周佩芬、丁○○各營業處
    所轉單；另被告丙○○自九十三年四月起至同年六月九日為
    警查獲時止，明知「大順公司」並無許可證照，仍出資加入
    共同經營等情，業據被告庚○○及丙○○於本院審理程序中
    坦承不諱，核與證人戊○○（九十三年度他字第九六六號卷
    第七五至七九頁、第一一０頁、第一二四頁）、丁○○（九
    十三年度他字第九六六號卷第八十至八二頁、第一一一頁、
    第一二四至一二五頁、九十四年度偵字第二四五一號卷第七
    四頁）、周佩芬（九十三年度他字第九六六號卷第八三至八
    五頁、第一一一頁、九十四年度偵字第二四五一號卷第七五
    頁）、張有吉（九十三年度他字第九六六號卷第三一至三四
    頁）、黃鳳英（九十三年度他字第九六六號卷第三五至三八
    頁）、甲○○（九十三年度他字第九六六號卷第三九至四二
    頁、九十四年度偵字第二四五一號卷第二一頁）、乙○○（
    九十三年度他字第九六六號卷第四三至四八頁、九十四年度
    偵字第二四五一號卷第二十至二一頁）、辛○○（九十三年
    度他字第九六六號卷第四九至五二頁）、黃思涵（九十三年
    度他字第九六六號卷第六一至六五頁、第一二三頁）、賴佩
    鈐（九十三年度他字第九六六號卷第六六至七十頁）、張宜
    評（九十三年度他字第九六六號卷第七一至七四頁、第一二
    三頁）、林永昌（九十三年度他字第九六六號卷第八六至九
    十頁、第一二三頁）、黃張炳蓮（九十三年度他字第九六六
    號卷第九一至九三頁）之證言大致相符，此外，復有中華電
    信臺南營運處提供之電話號碼表（九十三年度他字第七四八
    號卷第五三至五四頁）、通訊監察譯文（九十三年度他字第
    七四八號卷第十一至二三頁）、通訊監察書（九十三年度他
    字第七四八號卷第七至九頁）、證人張有吉之誠泰商業銀行
    永康分行帳號000000000000號帳戶往來金額統
    計表（九十三年度他字第九六六號卷第二六至三十頁）、誠
    泰商業銀行永康分行九十四年三月三十一日誠泰銀永康字第
    九三００二四號函送之客戶張有吉前揭帳戶之往來明細資料
    （九十四年度偵字第二四五一號卷第二六至六三頁）各一份
    在卷可稽，及如附表所示之扣案物可佐，觀諸卷附通訊監察
    譯文中僅自九十三年四月起始錄得被告丙○○指示證人張有
    吉有關期貨交易業務之對話內容，參以被告丙○○僅坦承係
    自九十三年四月間起始有共同經營之事實乙節，足認被告丙○○應係自九十三年四月間起開始加入共同經營，是被告二
    人之任意性自白與事實相符，堪以採信。
  (二)被告庚○○於本院審理程序中坦承確實有接受壬○○、戊○○、周佩芬、丁○○之轉單（本院卷第一四三頁），而通緝
    中之被告壬○○雖未到庭，然其於調查站詢問時對其經營期
    貨交易業務之事實，及向友人郭耀翬借用電話號碼（０六）
    0000000號電話供對外聯絡交易事宜等情，均坦承不
    諱，且有前述證人即受其雇用之員工黃思涵、賴佩鈐、張宜
    評之證言可證，而卷附通訊監察譯文中，於九十三年四月二
    十日下午二時三分，確有以被告丙○○之妻陳碧華所申辦電
    話號碼（０六）0000000號與前揭由壬○○自承供交
    易使用之電話號碼（０六）0000000號之通聯紀錄（
    福建金門地方法院檢察署九十三年度他字第二八號卷第十七
    頁），對話內容亦與期貨交易事宜有關，足認被告庚○○、
    丙○○與壬○○間，顯互有犯意聯絡及行為分擔。而證人戊○○、周佩芬、丁○○均坦承有轉單予被告庚○○及丙○○
    之事實，核與被告庚○○之前揭自白相符，被告二人於上開
    營業期間既接受戊○○等人之轉單，足見渠等就違法經營地
    下期貨業務之行為有所認識且有行為之分擔甚明。是渠等間
    互有犯意聯絡及行為分擔一節，亦堪認定。
  (三)被告二人之辯護人雖均為被告二人辯稱：渠等所為僅涉及賭
    博犯行，與期貨交易法無涉云云。惟所謂「期貨交易，係指
    依國內外期貨交易所或其他期貨市場之規則或實務，從事衍
    生自商品、貨幣、有價證券、利率、指數或其他利益之下列
    契約之交易：一、期貨契約：指當事人約定，於未來特定期
    間，依特定價格及數量等交易條件買賣約定標的物，或於到
    期前或到期時結算差價之契約」，期貨交易法第三條第一項
    第一款定有明文。查本件被告等之經營方式，係以當月份之
    「臺灣證券交易所發行量加權股價指數」作為交易標的，以
    「口」為其計算單位，並就臺灣證券交易所加權股價指數每
    升降一點以二百元結算損益，其交易時間為每週一至週五正
    常營業日之上午八時四十五分起至下午一時四十五分止（交
    易方式暨交易時間皆與國內期貨市場相同），並以免收客戶
    買進、賣出各百分之零點零二五之期貨交易稅及免繳納期貨
    交易保證金之方式招攬客戶，另視客戶信用暨交易狀況限制
    客戶下單口數，客戶若預期指數上漲，可選擇下「多單」，
    客戶若預期指數下跌，可選擇下「空單」，客戶下單後，再
    以電話聯絡時間下一分鐘之指數第一盤成交價格作為基準計
    算成交口數及交易點數，而庚○○、丙○○等人再將成交口
    數及交易點數以電話回報予客戶，客戶可採當日平倉或當日
    留倉日後平倉之方式結算損益，所有款項均以現金結算，而
    以此方式長期經營；觀諸目前國內期貨市場上確實有以「臺
    灣證券交易所發行量加權股價指數」作為交易標的之合法期
    貨交易活動，臺灣期貨交易所稱之為「臺灣證券交易所股價
    指數期貨契約」，此乃財政部證券暨期貨管理委員會依期貨
    交易法第五條規定公告之期貨交易種類之一，被告等以仿照
    合法期貨交易市場中有關「臺灣證券交易所發行量加權股價
    指數期貨」之交易時間暨方式經營業務，對外並以所經營交
    易之內容為「臺灣證券交易所發行量加權股價指數期貨」自
    居，且於接受客戶下單後，實際上並未下單至期貨交易所，
    而係由自己與客戶「對作」，雖未就客戶之間進行撮合，然
    仍屬以依國內外期貨期交易所或其他期貨市場之規則或實務
    ，與客戶進行交易，而以類似於期貨交易法所規範之期貨契
    約之方式，經營期貨交易業務。況有關於期貨交易之財務投
    資活動，本即具有輸贏賺賠之射倖性質，客戶無論係下多單
    或空單，其輸贏賺賠與否本即繫諸臺灣證券交易所發行量加
    權股價指數之漲跌，此乃從事期貨交易活動者當然應負之風
    險，縱係參與合法期貨交易活動之投資人，亦無穩賺不賠之
    可能，是以，不能僅以客戶下單後有輸有贏，即認其射倖性
    質與賭博罪嫌無異而僅論以賭博罪，辯護人前揭所辯，顯均
    不足採。
  (四)綜上所述，本件事證明確，被告二人之犯行均堪以認定，應
    依法論科。
三、核被告所為，係違反期貨交易法第五十六條第一項之規定，
    應依同法第一百十二條第三款之規定處罰。被告庚○○、丙○○與本院通緝中之被告壬○○、業經緩起訴處分確定之被
    告戊○○、周佩芬、丁○○間具有犯意聯絡及行為分擔，均
    為共同正犯。又期貨交易法第五十六條第一項規定「非期貨
    商除本法另有規定者外，不得經營期貨交易業務」之所謂業
    務，係指以反覆經營期貨交易行為為目的之社會活動者而言
    ，性質上本即包含繼續多次經營期貨之交易行為，為單純一
    罪，並無連續犯規定之適用（最高法院九十二年度臺上字第
    四八二０號判決意旨參照），公訴意旨認被告二人所為構成
    連續犯乙節，容有誤會。爰審酌被告二人均無前科，有臺灣
    高等法院被告前案紀錄表各一份在卷可稽，被告庚○○犯後
    坦承全部犯行，態度良好，參與經營時間達約半年，被告丙○○犯後坦承部分犯行，態度尚可，參與經營時間約二月有
    餘，惟渠等獲利金額高達約三百五十四萬餘元，所為足以損
    害期貨交易市場並擾亂金融秩序甚鉅等一切情狀，認檢察官
    對被告庚○○具體求處有期徒刑二年，併科罰金一百萬元，
    暨對被告丙○○具體求處有期徒刑三年，併科罰金二百萬元
    ，均嫌過重，而分別量處如主文所示之刑，又本院對被告二
    人所宣告之刑度已足評價被告二人之犯行，且該罪之法定刑
    係規定「得」併科罰金，爰不依檢察官之聲請而為併科罰金
    之諭知。又被告庚○○之辯護人雖以被告之母有病在身、須
    扶養幼子等為由請求宣告緩刑，惟渠等經營結果獲利甚豐，
    影響金融秩序甚鉅，本院認不宜宣告緩刑，附此敘明。扣案
    如附表所示之物，其中編號一至九、十一至十五號之物，均
    係被告庚○○所有供犯本罪所用之物，業據被告庚○○供承
    在卷，編號十六至二四號之物，係共同正犯壬○○所有，編
    號二五至二七號之物，係共同正犯戊○○所有，編號二八至
    三五號之物，係共同正犯周佩芬、丁○○所有，均應依刑法
    第三十八條第一項第二款之規定宣告沒收。至扣案如附表所
    示編號十號之電腦主機一部，係被告庚○○向永錄科技系統
    股份有限公司承租供己使用，非其所有，爰不予宣告沒收。
    至扣案如附表所示編號三六至三八號之物，係客戶黃張炳蓮
    所有，業據證人黃張炳蓮供承在卷，既非屬被告等所有，本
    院即無從宣告沒收，均附此敘明。
貳、不另為無罪諭知部分：
一、公訴意旨另以：被告丙○○自九十二年十二月起至九十三年
    三月底止，亦與被告庚○○、壬○○、戊○○、周佩芬、丁○○間有共同基於非期貨商而擅自經營期貨交易業務之犯意
    聯絡，提供其個人之「金順利當舖」處所、電話及資金、帳
    戶經營「大順期貨」，因認被告丙○○自九十二年十二月間
    起至九十三年三月底止之期間內，亦因違反期貨交易法第五
    十六條第一項之規定而觸犯同法第一百十二條第三款之罪嫌
    等語。
二、本件公訴人認被告自九十二年十二月間起至九十三年三月底
    止亦涉有期貨交易法第一百十二條第三款之罪嫌，無非係以
    證人周佩芬、丁○○、戊○○、甲○○、乙○○之證言暨法
    務部調查局通訊監察譯文一份為據。惟按犯罪事實應依證據
    認定之，無證據不得認定犯罪事實，又不能證明被告犯罪或
    其行為不罰者，應諭知無罪之判決，刑事訴訟法第一百五十
    四條第二項、第三百零一條第一項分別定有明文。訊據被告
    丙○○堅決否認於該段期間內亦涉有違反期貨交易法之犯行
    ，辯稱：伊係自九十三年四月間起始加入共同經營等語。經
    查：證人周佩芬、丁○○、戊○○、甲○○、乙○○於調查
    站或偵訊中之證言均未指明被告丙○○確實有自九十二年十
    二月間起至九十三年三月底止亦有參與經營期貨交易業務之
    事實，且觀諸卷附法務部調查局通訊監察譯文一份所載內容
    ，係自九十三年四月間起始監聽取得被告丙○○以其所使用
    之電話號碼與他人聯繫有關非法經營期貨交易業務之內容，
    於九十二年十二月間起至九十三年三月底止之期間內，則無
    任何通訊監察譯文可佐，被告丙○○復否認此段期間之犯行
    ，此外，復查無其他積極證據可資佐證，應認此部分之犯罪
    嫌疑不足，本應為無罪判決之諭知，惟公訴人認此部分與前
    揭有罪部分具有連續犯之裁判上一罪關係（此部分有關連續
    犯之認定實應係單純一罪，已論述如前），爰不另為無罪之
    諭知，附此敘明。
、另被告壬○○之部分俟通緝到案後，另行審結。
據上論斷，應依刑事訴訟法第二百九十九條第一項前段，期貨交
易法第一百十二條第三款，刑法第十一條前段、第二十八條、第
三十八條第一項第二款，判決如主文。
本案經檢察官癸○○到庭執行職務。
中    華    民    國    95    年    2     月    21    日
                  刑事第一庭  審判長法  官  沈揚仁
                                    法  官  洪榮家
                                    法  官  張婷妮
以上正本證明與原本無異。
如不服本判決，應於收受送達後10日內向本院提出上訴書狀（應
附繕本）。
                                    書記官  陳姿利
中    華    民    國    95    年    2     月    24    日
附錄本案論罪科刑法條
期貨交易法第五十六條第一項
非期貨商除本法另有規定者外，不得經營期貨交易業務。
期貨交易法第一百十二條第三款
有下列情事之一者，處七年以下有期徒刑，得併科新臺幣三百萬
元以下罰金：
三  違反第五十六條第一項之規定者。
附表：
┌───┬────────────┬────┐
│編  號│  物  品  名  稱        │  數量  │
├───┼────────────┼────┤
│  一  │客戶名單                │  一冊  │
├───┼────────────┼────┤
│  二  │交易日報表              │  一冊  │
├───┼────────────┼────┤
│  三  │匯款單                  │  一冊  │
├───┼────────────┼────┤
│  四  │交易單                  │  一冊  │
├───┼────────────┼────┤
│  五  │交易細則                │  一冊  │
├───┼────────────┼────┤
│  六  │銀行存摺                │  四本  │
├───┼────────────┼────┤
│  七  │雜記簿                  │  一冊  │
├───┼────────────┼────┤
│  八  │電腦設備保管合約        │  一紙  │
├───┼────────────┼────┤
│  九  │房屋租賃契約            │  一本  │
├───┼────────────┼────┤
│  十  │電腦主機                │  一部  │
├───┼────────────┼────┤
│十一  │營業電話機              │  六部  │
├───┼────────────┼────┤
│十二  │營業手機                │  五支  │
├───┼────────────┼────┤
│十三  │營業錄音機              │  九部  │
├───┼────────────┼────┤
│十四  │數據機                  │  一部  │
├───┼────────────┼────┤
│十五  │營業錄音帶              │  十捲  │
├───┼────────────┼────┤
│十六  │臺指交易錄音帶          │三十捲  │
├───┼────────────┼────┤
│十七  │臺指交易用錄音機        │  六臺  │
├───┼────────────┼────┤
│十八  │客戶電腦看盤主機        │  一臺  │
├───┼────────────┼────┤
│十九  │合作金庫活期儲蓄存摺    │  二本  │
├───┼────────────┼────┤
│二十  │客戶電話及臺指交易紀錄  │  五張  │
├───┼────────────┼────┤
│二一  │臺指交易規則            │  一張  │
├───┼────────────┼────┤
│二二  │臺指交易手寫紀錄        │  九張  │
├───┼────────────┼────┤
│二三  │房屋出賃契約            │  五張  │
├───┼────────────┼────┤
│二四  │客戶電話手寫紀錄        │  四張  │
├───┼────────────┼────┤
│二五  │期貨買賣交易紀錄        │  十張  │
├───┼────────────┼────┤
│二六  │臺股期指參考資料        │  九張  │
├───┼────────────┼────┤
│二七  │客戶買賣期指交易紀錄    │十二張  │
├───┼────────────┼────┤
│二八  │存摺                    │  四本  │
├───┼────────────┼────┤
│二九  │筆記本                  │  五本  │
├───┼────────────┼────┤
│三十  │雜記紙                  │  一份  │
├───┼────────────┼────┤
│三一  │期貨交易規則            │  一本  │
├───┼────────────┼────┤
│三二  │交易表格                │  二本  │
├───┼────────────┼────┤
│三三  │電話簿                  │  一本  │
├───┼────────────┼────┤
│三四  │錄音帶                  │  三捲  │
├───┼────────────┼────┤
│三五  │錄音機                  │  二臺  │
├───┼────────────┼────┤
│三六  │交易單                  │  一頁  │
├───┼────────────┼────┤
│三七  │交易單                  │  三頁  │
├───┼────────────┼────┤
│三八  │空白交易單              │  一本  │
└───┴────────────┴────┘


司法院資訊處製作；財團法人民間司法改革基金會備份。
